【裁判字號】    97,交聲,182
【裁判日期】    970630
【裁判案由】    違反道路交通管理處罰條例聲明異議
【裁判全文】
臺灣新竹地方法院交通事件裁定    97年度交聲字第182號
移
異  議  人
即受處分人  甲○○
上列受處分人因違反道路交通管理處罰條例案件，對於交通部公
路總局新竹區監理所新竹市監理站於中華民國97年5月20日所為
之處分（原處分案號：竹監新四字第裁51－VP0000000號），聲
明異議，本院裁定如下：
    主  文
異議駁回。
    理  由
一、按受處分人，不服主管機關所為之處分，得於接到裁判書之
    翌日20日內，向管轄地方法院聲明異議；又交通法庭認為聲
    明異議無理由者，應以裁定駁回之，道路交通管理處罰條例
    第87條第1項、道路交通案件處理辦法第19條分別定有明文
    。
二、次按駕駛人駕駛汽車，應遵守道路交通標誌、標線、號誌之
    指示，道路交通安全規則第90條前段定有明文。且停止線設
    於有號誌之交岔路口，用以指示行駛車輛停止之界線，車輛
    停止時，其前懸部分不得伸越該線，汽車行駛至交岔路口遇
    號誌，紅燈超越停止線停車，應是車輛前懸部分是否伸越停
    止線而定，道路交通標誌標線號誌設置規則第170條訂有明
    文；又汽車駕駛人，駕駛汽車有不遵守道路交通標誌、標線
    、號誌之指示之情形，處新台幣（下同）900元以上、1,800
    元以下罰鍰，道路交通管理處罰條例第60條第2項第3款亦有
    明文。
三、原處分意旨略以：異議人即受處分人甲○○於民國97年2月8
    日13時50分許，駕駛其所有車牌號碼W2-7966號自用小客車
    ，行經設有燈光號誌管制之屏東縣189線南下路段大溪路口
    時，不遵守道路交通標線之指示，紅燈越線，遭屏東縣政府
    警察局設置於該路口之自動測速照相設備拍攝2張採證照片
    ，經員警依採證照片逕行舉發，爰依道路交通管理處罰條例
    第60條第2項第3款之規定，裁處罰鍰新台幣900元。
四、聲明異議意旨略以：對於屏東縣政府警察局舉發之違規內容
    有所懷疑，依其開車習慣不可能於紅燈亮後12秒去穿越停止
    線，況如裝設汽車警報器就可以減少收到此類罰單，警局此
    舉似在鼓勵駕駛人購買汽車警報器，故對上開處分不服，爰
    聲明異議。
五、經查：本件違規路段所裝設之自動測速照相設備於97年2月8
    日當時並無故障情形，又因標檢局並無檢測規範，該系統自
    97 年1月17日起停止測速功能之執行，惟闖紅燈及超越停止
    線等違規行為因有相片佐證，仍得以該系統執行此等功能，
    而受處分人違規時間為該路口三色號誌（紅燈）啟動後12.7
    秒車前輪超越停止線並壓觸埋設地面之感應線圈，啟動系統
    拍攝第1張相片，間距0.8秒後（即13.5秒）拍攝第2張違規
    相片，而採證照片上方黑色電腦數字第1行表示拍攝日期時
    間，第2行1Y45表示第1車道閃黃燈後過了4.5秒，另R127是
    指紅燈亮後過了12.7秒，第3行168是指照片編號，1967是指
    主機編號等情，有屏東縣政府警察局97年4月18日屏警交字
    第0970017975號函（見本院卷第11頁）、97年6月12日屏警
    交字第0970028424號函及所附違規照片2張、上開感應線圈
    式測速照相系統出廠國合格證明文件及本院公務電話紀錄表
    在卷可參（見本院卷第18-34、36頁），又上開2張違規採證
    照片，經核對志伸股份有限公司之「微電腦闖紅燈及自動測
    高速照相設備操作手冊」（見本院卷第37-42頁）後，可解
    讀採證照片內容為：(1)第1張照片：最上面第1行為「2007年
    2 月8日13時50分」、左邊第1行為「第1車道、黃燈時間4.5
    秒」、左邊第2行為「違規車次為168」、中間綠色部分為違
    規地點、右邊第1行為「紅燈時間12.7秒」、右邊第2行為「
    主機編號為1967」。(2)第2張照片：最上面第1行為「2007年
    2月8日13時50分」、左邊第1行為「第1車道、黃燈時間4.5
    秒」、左邊第2行為「違規車次為168」、中間綠色部分為違
    規地點、右邊第1行為「紅燈時間13.5秒」、右邊第2行為「
    主機編號為1967」。參以上開照片上行駛第1車道上之車輛
    ，確係異議人所有之車牌號碼W2-7966號自用小客車，是認
    異議人於舉發時地，於紅燈亮起12.7秒及13.5秒時，其車輛
    之前懸均已超越停止線之事實，應為真實。是異議人既於紅
    燈亮後12.7秒超越停止線，且紅燈亮前已有黃燈警示，尤其
    該路口前方尚有同步燈號之紅綠燈可資判別，此為受處分人
    所是認，亦有採證照片在卷可稽，故其所辯依其開車習慣不
    可能於紅燈亮後12秒去穿越停止線云云，即無可採。另交通
    標誌、標線、號誌之指示、警告、標制等設置，本具有公示
    、公信之效果，車輛駕駛人自應隨時注意各路段所設立之標
    誌、標線並遵行之，否則任何用路人枉顧道路交通標誌、標
    線、號誌之設置而恣意使用道路，將無法維護交通安全秩序
    ，是異議人既有超越停止線，未遵守道路交通標線指示之事
    實，已臻明確。至異議人所稱舉發單位此舉似在鼓勵駕駛人
    購買汽車警報器乙節，亦與異議人有無違規之事實無涉。綜
    上事證，受處分人於97年2月8日13時50分許，駕駛車牌號碼
    W2-7966號自用小客車，行經設有燈光號誌管制之屏東縣189
    線南下路段大溪路口時，超越停止線，未遵守道路交通標線
    之指示，紅燈越線之違規行為，堪以認定。
六、綜上所述，受處分人所有之上開汽車確有在前揭時地未遵守
    道路交通標線之指示，紅燈越線之違規行為，故原處分機關
    乃依前揭道路交通管理處罰條例第60條第2項第3款及違反道
    路交通管理事件統一裁罰基準表從輕裁處受處分人罰鍰900
    元，核無違誤，本件受處分人之異議為無理由，自應將其異
    議駁回。
七、據上論斷，應依道路交通案件處理辦法第19條，裁定如主文
    。
中    華    民    國    97    年     6    月    30    日
            臺灣新竹地方法院交通法庭 法  官  林佑珊
以上正本證明與原本無異。
如不服本裁定，應於裁定送達後5日內向本院提出抗告狀。
中    華    民    國    97    年    6     月    30    日
                                     書記官   蕭惠婷


司法院資訊處製作；財團法人民間司法改革基金會備份。
